【裁判字號】    87,交易,644
【裁判日期】    890131
【裁判案由】    過失傷害
【裁判全文】
臺灣桃園地方法院刑事判決                      八十七年度交易字第六四四號
    公  訴  人  臺灣桃園地方法院檢察署檢察官
    被      告  丙○○
右列被告因過失傷害案件，經檢察官提起公訴（八十七年度偵字第一五七二三號），
本院判決如左：
    主      文
丙○○因過失傷害人，處拘役伍拾日，如易科罰金，以參佰元折算壹日。
    事      實
一、丙○○於民國（下同）八十七年五月十六日下午一時三十分許，駕駛車牌號碼Ｅ
    Ｓ─一六六三號（起訴書誤繕為ＪＢ─六四八五六號）自用小客車，沿桃園縣平
    鎮市○○路○段八巷，欲右轉駛入同市○○路○段四一一巷未劃標線無號誌之交
    岔路口時，本應注意車輛行至無號誌之交岔路口，轉彎車應暫停讓直行車先行，
    且依當時天候、視線、路況、視距等情事，又無不能注意之情況，竟疏於注意暫
    停讓直行車先行，即貿然右轉，適甲○○騎乘車牌號碼ＧＹＷ─三五九號重機車
    後載其女丁○○沿台鈴公司旁巷弄道路即桃園縣平鎮市○○路○段四一一巷由左
    側駛來欲直行，亦疏未注意車前狀況，致丙○○閃避不及，車左前葉子板擦撞到
    甲○○機車右側車頭，甲○○因而受有骨盆骨折之傷害，旋經台鈴公司守衛打電
    話報警並叫救護車，將傷者甲○○送醫急救。
二、案經甲○○訴由桃園縣警察局平鎮分局報請台灣桃園地方法院檢察署檢察官偵查
    起訴。
    理      由
一、訊據被告丙○○固坦認確於前揭時、地駕車肇事致機車騎士甲○○因而受傷等情
    ，惟矢口否認有何過失之犯行，並辯稱：當時伊有注意左方無來車，始準備右轉
    ，等到伊右轉彎時，注意力在右邊，而甲○○機車之速度又很快，而且是她的機
    車衝撞伊的車子，致伊車左前輪爆胎，另警察所繪製之現場圖與實際不符，本件
    車禍伊無過失可言云云。惟查，右開事實業據告訴人甲○○迭次指訴綦詳，核與
    證人即告訴人之女丁○○所述情節相符，復有道路交通事故調查報告表（除警繪
    之現場圖外）、現場路況照片六張、被告自小客車車損照片及告訴人機車修理之
    估價單等附卷可稽，而告訴人確因本件車禍致受有如事實欄所示之傷害，亦有長
    庚紀念醫院診斷證明書乙紙在卷為憑，又依證人即本案承辦員警陳俊年到庭所述
    及卷附之現場路況照片、被告車車損照片顯示，肇事地係巷弄道路，路寬六．四
    公尺，未劃標線之無號誌交岔路口，速限四十公里，被告車左前葉子板凹損，再
    參酌被告及告訴人分別於檢察官偵查中所稱：「對方從巷子出來，當時左邊有圍
    牆，沒有看到左邊的車子過來，之後就撞上我左前輪及葉子板，當時我是正在右
    轉，所以我只注意看右邊」、「我在工廠旁的小路出來，我有看見他車子很快過
    來，我就停下來，我直覺看他已轉過去，我發動車子，就被他撞了」等情（分見
    偵查卷第二十一頁、第二十三頁背面）以觀，認係被告駕駛自小客車右轉彎未暫
    停讓直行車先行，為本件車禍肇事主因，而告訴人騎乘重機車疏未注意車前狀況
    ，則為肇事次因。按「車輛行至無號誌之交岔路口，轉彎車應暫停讓直行車先行
    」，道路交通安全規則第一百零二條第一項第二款定有明文。查本件被告乃考領
    有駕駛執照之汽車駕駛人，業經其供明在卷，自應遵行上開交通安全規定，且參
    之當時天候晴、日間自然光、路面乾燥、無缺陷亦無障礙物且視距良好等情，此
    有道路交通事故調查報告表在卷可佐，顯無不能注意之情事，詎其竟疏於注意暫
    停讓直行車先行，即貿然搶先右轉而肇事，致使告訴人受傷，被告顯有過失，且
    本件車禍經送請台灣省桃園縣區車輛行車事故鑑定委員會鑑定，亦作如是認定，
    此有該鑑定委員會八十八年四月十六日（八八）桃鑑字第八八二五六號函附鑑定
    意見書在卷可按，雖告訴人騎乘重機車疏未注意車前動態，亦與有過失，惟仍不
    因此解免被告過失刑責，又被告之過失行為與告訴人之傷害間，亦有相當因果關
    係，本件事證已明，是被告前開所辯，要屬卸責之詞，尚難採信，其犯行堪以認
    定，應予依法論科。至道路交通事故調查報告表內之警繪現場圖，其上所繪之被
    告車左前輪距路左電桿三．四公尺，機車倒在小客車左車身與電桿間，但機車前
    輪距路左電桿三．八公尺，二者不成比例，且本案承辦之乙○○○○亦未到現場
    處理，係依到場處理之巡邏員警所畫之現場草圖加以繪製乙節，亦據證人乙○○
    ○○到院陳明在卷，從而上開現場圖恐與事實不符，惟本件待證事項已極為明確
    ，詳如前述，且本院亦未將該警繪之現場圖採為證據，以為判決之基礎，尚不能
    執此為被告有利之認定，附此敘明。
二、核被告所為，係犯刑法第二百八十四條第一項前段之過失傷害罪。爰審酌被告前
    無肇事紀錄，此有本院被告全國前案紀錄表存卷可按、過失之程度、犯後已先行
    賠償告訴人新台幣五萬元，惟尚未與告訴人達成和解及告訴人所受之傷害、亦與
    有過失等一切情狀，量處如主文所示之刑，並諭知易科罰金之折算標準，以示懲
    儆。
據上論斷，應依刑事訴訟法第二百九十九條第一項前段，刑法第二百八十四條第一項
前段、第四十一條，罰金罰鍰提高標準條例第一條前段、第二條，判決如主文。
本案經檢察官王怡菁到庭執行職務。
中      華      民      國      八十九    年      一    月    三十一  日
                                      臺灣桃園地方法院刑事第二庭
                                          法  官  李  育  仁
右正本證明與原本無異。
如不服本判決，應於判決送達後十日內向本院提出上訴狀( 應附繕本 )，上訴於
臺灣高等法院。
                                          書記官  莊  怡  麗
中      華      民      國      八十九    年      二    月      三    日
論罪法條：
刑法第二百八十四條第一項前段
刑法第二百八十四條
因過失傷害人者，處六月以下有期徒刑、拘役或五百元以下罰金。致重傷者，處一年
以下有期徒刑、拘役或五百元下罰金。
從事業務之人，因業務之過失傷害人者，處一年以下有期徒刑、拘役或一千元以下罰
金。致重傷者，處三年以下有期徒刑、拘役或二千元以下罰金。


司法院資訊處製作；財團法人民間司法改革基金會備份。
